【裁判字號】    98,簡上,221
【裁判日期】    980616
【裁判案由】    傷害
【裁判全文】
臺灣板橋地方法院刑事判決             98年度簡上字第221號
上  訴  人
即  被  告  甲○○
上列被告即上訴人因傷害案件，不服中華民國97年12月26日本院
97年度簡字第10153 號第一審簡易判決（聲請簡易處刑案號：臺
灣板橋地方法院檢察署97年度偵字第29875 號），提起上訴，本
院管轄之第二審合議庭判決如下：
    主  文
上訴駁回。
甲○○緩刑年。
    理  由
一、本案經本院審理結果，認第一審以被告甲○○罪證明確，適
    用刑事訴訟法第449 條第1 項前段、第3 項、第454 條第2
    項，刑法第277 條第1 項、第41條第1 項前段，刑法施行法
    第1 條之1 第1 項、第2 項前段，並審酌被告被告犯罪之動
    機、目的、手段、所生危害、尚未與告訴人達成和解，及犯
    罪後態度等一切情狀，判決被告共同傷害人之身體，量處拘
    役50日，如易科罰金，以新台幣1,000 元折算1 日，其認事
    用法均無違誤，量刑亦屬妥適，爰引用如附件第一審判決書
    記載之事實、證據及理由。
二、本案當事人對原審判決所引用之證據，均不爭執其證據能力
    。上訴人即被告之上訴意旨則對於被訴事實為有罪之陳述，
    僅以：應再考量伊之犯罪動機，原審判決拘役50日過重，且
    伊已在準備程序中與告訴人和解，請求給予諭知緩刑之宣告
    等語。
三、經查，被告於本院審理時坦承傷害之犯行，本件原審予以論
    罪科刑，其認事用法既無違誤，量刑亦屬妥適，自應予維持
    ，被告之上訴即無理由，應駁回上訴。然查，被告前未曾受
    有期徒刑以上刑之宣告，有臺灣高等法院被告全國前案紀錄
    表1 份附卷可稽；其因在車禍現場突見其父親林宗旆遭到告
    訴人駕車過失而受有頭部外傷併嘴唇撕裂傷、牙齒斷裂與全
    身多處擦挫傷、右寬髕骨骨折等傷害（告訴人所涉犯之過失
    傷害案件，經臺灣板橋地方法院檢察署以97年偵字第33711
    號為緩起訴後，業經臺灣高等法院檢察署檢察長以98年上聲
    議字第1091號命令發回續行偵查後，另經同署檢察官以98年
    偵續字第132 號於民國98年4 月23日再提起公訴），致無法
    控制己身之悲憤情緒，一時失慮動手毆打告訴人，偶罹刑典
    ，然犯後於本院審理時已坦承犯行，且於本院準備程序中，
    被告對於告訴人所提出之損害賠償金新台幣（下同）2 萬元
    之請求，業已答應全數支付，惟因其為支付父親遭告訴人過
    失傷害所生之醫藥費用，致現時之經濟能力無法立即支付該
    賠償金，但此已得告訴人同意，願意於告訴人支付前揭過失
    傷害之賠償金給被告之父林宗旆時，自其中扣除上揭2 萬元
    或者由被告於彼時再為支付，告訴人方面亦當庭表示其有心
    原諒被告等語之事實，此有本院98年4 月15日準備程序筆錄
    可稽（見本院卷宗第90至92頁），是本院審酌上情，認被告
    經此偵審程序及刑之宣告等教訓後，當知所警惕，信無再犯
    之虞，本院因認其所宣告之刑，以暫不執行為適當，併予宣
    告緩刑3 年，以啟自新。至告訴人事後於審理中雖改稱：我
    不服該和解條件，因我所犯之過失傷害案件，從緩起訴變成
    重新起訴，故我覺得被告賠償的金額太少云云，但被告與告
    訴人間就本次傷害案件所為之上揭民事賠償協議，縱未具有
    與法院確定判決相同之效力，亦屬訴訟外之和解契約性質，
    本於契約關係，兩人仍須受此協議拘束；況參諸告訴人自本
    院第一次準備程序之始，即係請求被告支付損害賠償金2 萬
    元（參見本院卷第84頁），亦即上揭協議賠償之金額並非係
    經過被告討價還價後始得之結論，另告訴人所涉犯之過失傷
    害犯嫌，究係經檢察官為緩起訴處分確定抑或應另提起公訴
    乙節，本非兩人間前述和解契約是否成立之條件，從而告訴
    人因其所犯之過失傷害案件，在為上揭賠償協議後，因再經
    檢察官提起公訴，心有不甘，而在審理中改稱：我認為被告
    賠償的金額太少，我不服該和解結論云云，自無從執以作為
    認定被告尚未與告訴人和解暨尚未獲得告訴人原諒之基礎，
    末於此併予敘明。
據上論斷，應依刑事訴訟法第455 條之1 第1 項、第3 項、第36
8 條、第373 條，刑法第74條第1 項第1 款，判決如主文。
本案經檢察官江祐丞到庭執行職務
中    華    民    國    98    年    6     月    16    日
                 刑事第十七庭   審判長法  官  林淑婷
                                      法  官  饒金鳳
                                      法  官  邱景芬
上列正本證明與原本無異。
本件不得上訴。
                                      書記官  黃文儀
中    華    民    國    98    年    6     月    16    日


司法院資訊處製作；財團法人民間司法改革基金會備份。
